【裁判字號】    99,訴,598
【裁判日期】    991014
【裁判案由】    偽造有價證券等
【裁判全文】
臺灣屏東地方法院刑事判決               99年度訴字第598號
公  訴  人  臺灣屏東地方法院檢察署檢察官
被      告  壬○○
選任辯護人  張宗琦律師
            邱基峻律師
上列被告因偽造有價證券等案件，經檢察官提起公訴（98年度偵
字第5432號）及就偽造有價證券部分追加起訴，本院判決如下：
    主  文
壬○○意圖為自己不法之所有，以詐術使人將本人之物交付，處
有期徒刑伍月；又意圖供行使之用，而偽造有價證券，處有期徒
刑年月，附表二所示偽造之支票陸紙沒收；又意圖供行使之
用，而偽造有價證券，處有期徒刑年，附表三所示偽造之支票
貳紙沒收。又意圖為自己不法之所有，以詐術使人將本人之物交
付，處有期徒刑月；又意圖供行使之用，而偽造有價證券，處
有期徒刑年，附表四所示偽造之支票壹紙沒收。又意圖為自己
不法之所有，以詐術使人將本人之物交付，處有期徒刑月。又
意圖為自己不法之所有，以詐術使人將本人之物交付，處有期徒
刑月。又意圖為自己不法之所有，以詐術使人將本人之物交付
，處有期徒刑伍月。應執行有期徒刑捌年捌月，附表二、三、四
所示偽造之支票玖紙沒收。
    犯罪事實
一、壬○○前於民國94年6 月至97年間在址設屏東縣屏東市○○
    路538 號之穎祥藥局擔任會計一職，96年底，壬○○向穎祥
    藥局之老闆娘甲○○告知其夫庚○○經營蘭花事業，欲向甲○○借用客票，甲○○基於與壬○○間之友情，乃同意壬○○開立非業務上支票借予庚○○作為客票，僅需於票載日前
    將錢存入即可，壬○○竟利用其在該藥局擔任會計，得以開
    立辛○○名義支票，與該藥局之員工、客戶或會計事務所人
    員有接觸或業務往來之機會，基於為自己不法所有之意圖，
    於：
 （一)民國96年6 月間向己○○佯稱上開藥局負責人辛○○取得
    名為保妊康之不孕針劑代理權，可讓員工投資入股分紅，利
    潤豐厚，願將自己之優惠分予己○○，而邀己○○一同加入
    投資該項事業，致己○○陷於錯誤，自96年6 月起至97年8
    月間陸續自其所有聯邦銀行第000000000000號帳戶及匯豐銀
    行第000000000000號帳戶匯入如附表一所示之款項至壬○○
    所指定之萬泰銀行屏東分行帳號000000000000號帳戶（帳戶
    所有人為壬○○之女傅鈞莉，另經檢察官為不起訴處分）內
    ，其間，壬○○為取信於己○○，使其確信該項投資獲利頗
    豐，亦陸續以現金交付、臨櫃匯款或以自上開萬泰銀行帳戶
    及其子傅鈞懋（另經檢察官為不起訴處分）上海商業儲蓄銀
    行屏東分行00000000000000號帳戶轉帳之方式，交付或匯回
    金額不一之利潤予己○○，壬○○於各次匯予己○○利潤時
    ，即告知己○○下一筆投資之金額，令己○○再交付或匯予
    壬○○投資款項，至97年7 月24日起，壬○○資金出現難以
    填補之缺口，無法再以上開方式支付己○○其所謊稱之利潤
    ，乃諉以水災、貨源毀損之事由稱金錢無法收回，己○○乃
    不願繼續投資，遂要求壬○○將未還之金額另開支票6 紙以
    為擔保，壬○○應己○○之請求，於同年7 月24日至8 月28
    日間，明知其未得上開藥局負責人辛○○之授權，竟利用其
    擔任上開藥局會計負責保管店內支票本與辛○○印章之機會
    ，意圖供行使之用且基於偽造有價證券之犯意，偽造如附表
    二所示之支票交付與己○○收受，己○○並全部提示，惟僅
    兌現1 、2 張，直至97年8 月28日因其已無力掩飾上開騙局
    ，遂告知辛○○之妻甲○○（另經檢察官為不起訴處分）私
    開予己○○支票之事，甲○○乃與壬○○邀同己○○一同在
    壬○○位於屏東市之住處內商談解決上開支票等問題，甲○○告知己○○有作保妊康業務，惟無讓員工投資，利潤亦無
    壬○○所言之豐，己○○至此始知受騙，甲○○因不願辛○○名義之支票跳票，乃要求己○○返還上開支票，惟己○○
    不願，甲○○乃請己○○彙算壬○○所開出辛○○名義支票
    未兌現金額，己○○當下結算結果為新台幣（下同）216 萬
    元，甲○○遂要求壬○○回藥局另開立其他人之支票，以抽
    回先前壬○○以辛○○名義所開支票，詎壬○○回穎祥藥局
    竟再利用其擔任上開藥局會計負責保管店內支票本與辛○○
    印章之機會，意圖供行使之用且基於偽造有價證券之犯意，
    偽造辛○○名義金額216 萬元之支票交付與己○○收受，嗣
    後同年8 月底間，另寄偽造之辛○○名義金額50萬元支票與
    己○○收受(此2張支票嗣後亦跳票) 。
（二）96年7 月4 日起再向乙○○謊稱上開藥局負責人辛○○就
    保妊康之不孕針劑，可讓員工投資入股分紅，投資報酬率較
    銀行為優，邀同乙○○加入投資該項事業等語，致乙○○陷
    於錯誤，於96年7 月4 日自其00000000000000號之郵局帳戶
    內匯款2 萬元至上開萬泰銀行帳戶，復於96 年8 月1 日、9
    月11日、13日再以前揭理由分別向乙○○調集現金3 萬元、
    3 萬元、10萬元，此4 次投資皆有返還本金、利潤，同年10
    月1 日至97年9 月1 日間乙○○共再投資壬○○88萬元，其
    間壬○○返還金額計57萬元，仍有31萬元未返還，壬○○並
    為取信於乙○○，明知其未得上開藥局負責人辛○○之授權
    ，竟利用其擔任上開藥局會計負責保管店內支票本與辛○○
    印章之機會，意圖供行使之用，且基於偽造有價證券之犯意
    ，偽造發票日為97年8 月29日、票號PA0000000 號、票面金
    額為15萬元之支票交付予乙○○作為擔保之用( 嗣後亦未兌
    現) ，致乙○○陷於錯誤，而於同月12日、14日共提領現金
    15萬元後，均將之交付予被告壬○○。嗣同年9 月間，壬○○要求將支票抽回，甲○○、辛○○告知乙○○壬○○詐欺
    之事，乙○○始悉無保妊康投資之情，乃電詢壬○○，壬○○則稱無法返還款項，乙○○計受有46萬元財產損害(31 萬
    元+15萬元=46萬元)。
（三）96年2 月間某日，向丁○○佯稱上開藥局有代理保妊康與
    酵素，可讓員工投資分紅，因而邀集丁○○一同投資獲利，
    致其陷於錯誤，共計交付8 萬元予被告壬○○，壬○○嗣於
    96年4 月至97年5 月間，按月給付利潤5,000 元，計6 萬5,
    000 元予丁○○。復於96年8 月15日向丁○○佯稱其父親要
    打官司需用錢等語，致丁○○陷於錯誤，依其請求向花旗銀
    行辦理信用貸款27萬元( 扣掉銀行手續費，實拿25萬7,550
    元) 後將該帳戶之存摺與印章均交由壬○○讓其自行前往銀
    行提領，97年7 月15日亦以相同理由向丁○○調錢，丁○○
    即另向渣打銀行辦理信用貸款貸40萬元( 扣掉銀行手續費，
    實拿38萬8,000 元) 後，亦將該銀行帳戶之存摺、印章均交
    付予壬○○，壬○○遂於取得印章與存摺後，於同月16日自
    行前往銀行將該筆款項，匯入其女傅鈞莉上開萬泰銀行帳戶
    內，壬○○於96年9 月至97年8 月間每月匯款8,638 至上海
    銀行攤還丁○○向花旗銀行辦理信用貸款27萬元，97年9 月
    交付現金1 萬5,000 元予丁○○償還丁○○向渣打銀行辦理
    信用貸款貸40萬元，丁○○計仍有58萬5,000 元未收回。
（四）97年2 月間，向丙○○佯稱上開藥局負責人辛○○取得保
    妊康藥品之代理經銷，有三家醫院在使用，保證獲利，可讓
    丙○○投資於其名下一同獲利等語，致丙○○陷於錯誤，先
    於97年2 月13日匯款40萬元至傅鈞莉上開萬泰銀行帳戶內，
    復於同年3 月間再因上開理由，在前揭藥局內，各交付現金
    20萬、30萬予壬○○，嗣於同年4 月間，壬○○再向丙○○
    佯稱：短期投資獲利會更好等語，要求丙○○加碼投資，丙○○不疑有他，遂於當月再次於該藥局內交付現金40萬元予
    壬○○，壬○○按月給予丙○○保妊康利潤，有時有1,000
    、2,000 元之紅利，丙○○計收回利潤40萬元，97年7 月間
    丙○○因未收到壬○○之錢，乃要求本票擔保，壬○○藉詞
    推託，同年8 月間並以其父有土地糾紛為由，未予丙○○90
    萬元餘額，丙○○始向甲○○求證，始知受騙上當，共受有
    90萬元之財產損害。
（五）96年12月20日邀上開藥局之員工戊○○一同投資其夫庚○○蘭花事業，投資10萬元即有1 萬元利潤，致戊○○陷於錯
    誤，在上開藥局內交付10萬元予壬○○，97年1 月24日給予
    11萬元利潤，97年7 月11日，向戊○○佯稱：其父親遭人逼
    債，家中需用500 萬元周轉還債等語，致戊○○陷於錯誤，
    在上開藥局內交付20萬元予壬○○；又於同年7 月23日再以
    父親遭人逼債理由，央求戊○○向渣打銀行辦理信用貸款，
    戊○○不疑有他，遂於辦妥信貸取得55萬元之貸款後，將其
    存摺、印章與提款卡均交付予壬○○自行提領，壬○○即自
    行提領54萬元；再於97年8 月初某日，在上開藥局內向戊○○佯稱：需用資金挹注其夫庚○○之蘭花事業，以便加速還
    款等語，致戊○○再度陷於錯誤，在該藥局內交付10萬元予
    壬○○，同年8 月中給予戊○○8 萬元利潤，計未收回76萬
    元。
二、案經屏東縣政府警察局移送臺灣屏東地方法院檢察署檢察官
    偵查起訴及由同署檢察官追加起訴。
    理  由
壹、證據能力：
一、證人己○○、乙○○、丁○○、丙○○、戊○○、辛○○、
    甲○○之警詢筆錄，為傳聞證據，被告及辯護人均否認其證
    據能力，且無合於同法第159 條之2 、第159 條規定之3 之
    例外情形，應認無證據能力。
二、又按被告以外之人於偵查中向檢察官所為陳述，除顯有不可
    信之情況者外，得為證據，刑事訴訟法第159 條之1 第2 項
    定有明文。偵查中對被告以外之人（包括證人、鑑定人、告
    訴人、被害人及共同被告等）所為之偵查筆錄，或被告以外
    之人向檢察官所提之書面陳述，性質上均屬傳聞證據。惟現
    階段刑事訴訟法規定檢察官代表國家偵查犯罪、實施公訴，
    依法其有訊問被告、證人及鑑定人之權，證人、鑑定人且須
    具結，而實務運作時，檢察官偵查中向被告以外之人所取得
    之陳述，原則上均能遵守法律規定，不致違法取供，其可信
    度極高，職是，除反對該項供述得具有證據能力之一方，已
    釋明「顯有不可信之情況」之理由外，不得遽指該偵查中之
    陳述不具證據能力。查證人己○○、乙○○、丁○○、丙○○、戊○○、辛○○、甲○○、庚○○、黃纖惠在檢察官偵
    訊時均有具結，有證人結文在卷可查，且渠等未曾提及檢察
    官在偵查時有不法取證之情形，被告及辯護人亦未曾釋明上
    開證述有何顯不可信之情況，是上開證人於偵訊時所為證言
    依刑事訴訟法第159 條之1 第2 項之規定，自均得為證據。
三、末按被告以外之人於審判外之陳述，雖不符刑事訴訟法第15
    9 條之1 至第159 條之4 之規定，而經當事人於審判程序同
    意作為證據，法院審酌該言詞陳述或書面陳述作成時之情況
    ，認為適當者，亦得為證據，同法第159 條之5 第1 項有明
    文規定。經查，卷附之證人庚○○、傅鈞懋於警詢中之供述
    、證人己○○聯邦銀行000000000000號帳戶之存摺影本與匯
    豐銀行第000000000000號帳戶存款帳戶對帳單、傅鈞莉所有
    萬泰銀行屏東分行帳戶交易往來明細、傅鈞懋所有上海商業
    銀行屏東分行帳戶交易往來明細、支票影本、證人己○○所
    提「代收票據紀錄表」影本，業經檢察官、被告、辯護人於
    本院準備程序時，表示對本判決傳聞證據部分，均同意作為
    證據。本院斟酌上開證據並無違法取得之情事，亦無證明力
    明顯過低之情形，認為作為本件被告認定犯罪有無之證據亦
    屬適當，是均得採為本件論斷之證據。
貳、實體方面：
一、被告壬○○固坦承有向證人己○○、乙○○、丁○○、戊○○、丙○○等人收取款項並返還上開證人部分款項之資金往
    來及不知其父鍾瑞明有無遭人逼債或有何案件訴訟中之事實
    ，惟矢口否認有上開詐欺及偽造有價證券之犯行，辯稱：其
    與上開證人間資金往來均係單純借貸關係，本案僅為單純民
    事上給付遲延之債務不履行問題。其所簽發支票均係經由穎
    祥藥局負責人辛○○或老闆娘甲○○同意後所開立云云。惟
    查：
I、 詐欺取財部分：
    證人己○○、乙○○、丁○○、戊○○、丙○○等人於上揭
    犯罪事實一所示之時間，先後交付款項給被告壬○○等人之
    原因與經過，詳述如下：
１、犯罪事實一、(一)部分：
    被告有犯罪事實欄一、( 一) 所示犯行，業據證人己○○於
    偵查中及本院審理中指述綦詳，另經傅鈞莉、傅鈞懋於警詢
    中陳述、證人黃纖惠於警偵訊證述、辛○○、甲○○、庚○○亦於偵查中及本院審理中到庭證述明確，此外，復有被告
    傳予己○○之手機訊息照片、證人己○○聯邦銀行00000000
    0000號帳戶之存摺影本與匯豐銀行第000000000000號帳戶開
    戶資料、存款帳戶對帳單、傅鈞莉所有萬泰銀行屏東分行帳
    號000000000000號帳戶開戶資料及帳戶交易往來明細、傅鈞
    懋所有上海商業儲蓄銀行屏東分行000000 00000000 號帳戶
    之帳戶交易往來明細、支票影本6 張、證人己○○所提「代
    收票據紀錄表」影本、票據掛失止付通知、穎祥藥局監視器
    錄影翻拍照片8 幀、掛失止付票據提示人資料查報表、遺失
    票據申報書存卷可稽。被告固提出與證人己○○間之資金往
    來紀錄表，顯示被告陸續還款金額近996 萬8,000 元，利息
    計285 萬1,850 元，與證人己○○偵查及審理中所證尚有28
    5 萬元未收回之差距甚微，足證被告與證人己○○間係基於
    借貸關係，證人己○○之重利行為係造成被告週轉失靈、財
    務危機之主因，然此為被告單方之紀錄，證人己○○亦證述
    不知該紀錄表如何而來，況此亦與被告向證人乙○○、丁○○、戊○○、丙○○實行詐術（如後述）之犯行無涉，實難
    據為對被告有利之認定依據。
２、犯罪事實一、(二)部分：
    被告有犯罪事實欄一、( 二) 所示犯行，除據證人乙○○於
    偵查中及本院審理中證述明確外，並為傅鈞莉、傅鈞懋於警
    詢中供述、證人辛○○、甲○○於偵查中及本院審理中到庭
    證述在案，復有證人乙○○郵局帳戶封面影本與傅鈞莉所有
    萬泰銀行屏東分行開戶資料及帳號000000000000號帳戶之帳
    戶交易往來明細、支票影本1 張、票據掛失止付通知、掛失
    止付票據提示人資料查報表、遺失票據申報書附卷可證。被
    告雖辯以證人乙○○前於警詢及偵查中均稱係被告需要投資
    資金而向被告借款，故其間法律關係為消費借貸，縱審理中
    改稱係投資亦非可認定其間為投資關係，然按證人之陳述有
    部分前後不符，或相互間有所歧異時，或因記憶淡忘、或事
    後迴護被告、或因其他事由所致，究竟何者為可採，法院仍
    得本其自由心證予以斟酌，非謂一有不符或矛盾，即應認其
    全部均為不可採信；尤其關於行為動機、手段及結果等之細
    節方面，證人之證言，有時亦有予渲染之可能；然其基本事
    實之陳述，若果與真實性無礙時，則仍非不得予以採信（最
    高法院74年臺上字第1599號判例要旨、90年度臺上字第6078
    號判決要旨參照）；況認事採證、證據之取捨及證據證明力
    之判斷，俱屬事實審法院之職權，苟無違證據法則，自不能
    指為違法；是供述證據前後雖有差異或矛盾，事實審法院非
    不可本於經驗及論理法則，斟酌其他情形，作合理之比較，
    定其取捨；其就供述證據之一部，認為真實者，予以採取，
    亦非法則所不許。因之，證人供述之證據，前後縱有差異，
    事實審法院依憑證人前後之供述證據，斟酌其他證據，本於
    經驗法則與論理法則，取其認為真實之一部，作為論罪之證
    據，自屬合法（最高法院90年度臺上字第6943號判決要旨參
    照）。經查：證人乙○○前於警詢及偵查中均稱係被告需要
    投資資金而向被告借款一情；雖與其於本院99年9 月13日審
    理時所述被告並非向其借錢，係邀其一同投資之情節不同，
    但證人乙○○於本院審理中係經具結，且與其他證人隔離訊
    問，且於檢察官問及是否曾借錢予被告時，斷然否定係借貸
    關係，詳細說明交錢給被告之原因及經過，係基於投資保妊
    康，並清楚認知投資與借貸間之差異，當初若知係借貸不願
    借予被告，其前所陳述借貸係口誤，而被告對證人乙○○所
    述之金額亦不爭執，證人乙○○證述之資金往來原因及經過
    亦與證人己○○、丁○○、丙○○之證述互核一致，足證證
    人乙○○嗣於本院所為之陳述並非無據，且無瑕疵可指，應
    足採信。
3、 犯罪事實一、(三)部分：
    被告有犯罪事實欄一、（三）所示犯行，除據被告於警偵訊
    時坦承不知其父鍾瑞明有無遭人逼債或有何案件訴訟中等語
    外，證人丁○○亦於偵查中及本院審理中、傅鈞莉於警詢中
    陳述明確，並有傅鈞莉所有萬泰銀行屏東分行帳號00000000
    0000號帳戶帳戶交易往來明細附卷可徵。
４、犯罪事實一、(四)部分：
    被告有犯罪事實欄一、( 四) 所示犯行，除據被告於警偵訊
    時坦承不知其父鍾瑞明有無遭人逼債或有何案件訴訟中等語
    外，證人丙○○亦於偵查中及本院審理中、傅鈞莉於警詢中
    陳述在卷，復有證人丙○○彰化銀行開戶資料、傅鈞莉所有
    萬泰銀行屏東分行開戶資料及帳號000000000000號帳戶帳戶
    交易往來明細在卷可考。
5、犯罪事實一、(五)部分：
   被告有犯罪事實欄一、（五）所示犯行，除據被告於警偵訊
   時坦承不知其父鍾瑞明有無遭人逼債或有何案件訴訟中等語
   外，並經證人戊○○於偵查中及本院審理中、傅鈞莉於警詢
   中陳述無誤，證人庚○○於偵查中及審理中亦證述所經營之
   蘭花事業未找被告投資，亦未委託被告在外找人投資等語，
   此外，尚有傅鈞莉所有萬泰銀行屏東分行帳號000000000000
   號帳戶開戶資料及帳戶交易往來明細在卷足憑，被告係以一
   虛構之事由向證人戊○○實行詐術，致證人戊○○陷於錯誤
   ，誤信該事實之存在，而為金錢交付，證人戊○○計有76萬
   元未收回而受有財產損害，此部分詐欺犯行洵堪認定。
6、被告就上開與證人己○○、乙○○、丁○○、丙○○之資金
   往來辯稱係借貸關係，並以該法律關係為借貸或投資於本案
   並無區分必要，且被告亦陸續歸還款項等情，辯以無詐欺故
   意，本案僅為民事債務不履行之問題云云，然查: 穎祥藥局
   僅有販售保妊康不孕針，並未取得代理權，亦無容許員工入
   股分紅，業據證人辛○○、甲○○、陳彩綸審理中到庭證述
   無訛，被告明知及此，猶向證人己○○、乙○○、丁○○、
   丙○○謊稱穎祥藥局有取得保妊康不孕針代理權，市場廣大
   ，投資報酬率高，得讓員工分紅入股，而邀同上開證人加入
   投資賺取利潤，係以一自始不存在杜撰虛構投資保妊康之事
   實，令上開證人陷於錯誤而交付或匯款如事實欄之金額予被
   告，雖被告事後有給予上開證人部分款項，然依上開證人己○○、乙○○、丁○○、丙○○審理中所證，被告於向渠等
   索取款項皆稱係投資而非借貸，並諉稱事後會有金額不一之
   利潤可取回，被告於返還款項時亦係向證人己○○、乙○○
   、丁○○、丙○○告知係投資之「利潤」，而非利息，且證
   人己○○、乙○○復稱若自始知被告欲為借貸，即不會借錢
   予被告，衡情，一般人於參與他人投資案時，必於取回相當
   利潤後始願繼續投資，若無取回利潤，當不願繼續投資，足
   認被告係為取信該等證人，使渠等相信該項投資案獲利頗豐
   ，始於初期交付或匯回「利潤」予該等證人，致其再次陷於
   錯誤，而誤信投資案之真實性，再次交付投資款予被告，而
   刑法詐欺取財罪之成立本不以被告提供一客觀上對價顯失均
   衡之契約致證人陷於錯誤為必要，被告構成詐欺犯行至明。
7、被告另辯稱上開證人皆有相當社會資歷經驗，沒有拿到投資
   憑證，亦無簽立投資契約書，依一般生活經驗，若係投資商
   業，應簽立投資契約或取得股權證明等投資憑證，以為投資
   分紅等權利義務之依據及證明云云。然依上開證人所述，與
   被告間係基於朋友間之信任關係，始深信被告所提之投資案
   ，並未向證人辛○○、甲○○求證，且未積極索取書面證明
   文件，衡以朋友間之友誼信任關係，若被告未主動提供上揭
   投資契約或取得股權證明等投資憑證，以為投資分紅等權利
   義務之依據及證明之情形下，證人基於友情，自難期待渠等
   主動向被告要求上揭書面文件，矧以被告初始亦會給予投資
   利潤，致上開證人對該投資案之真實性深信不疑，故被告所
   辯，顯屬無稽。
8、被告復辯稱證人乙○○、丁○○、戊○○、丙○○均未曾對
   被告提出告訴，顯見渠等不認為自己為被害人，以此而認被
   告對渠等並無詐欺犯行，然以一般人於受騙而受有財產損害
   時，不願提出告訴之原因不一而足，或係因為工作忙錄不願
   之後冗長追訴審判程序之出庭，或係預計無法追回損害金額
   而不願再花費時間，或係念及過去交情或未來相處情形等，
   非可以事後被害人未提出告訴此一結果，倒果為因而反推被
   告事前無詐欺犯行。
9、綜上所述，被告就上開向證人佯稱投資保妊康、證人庚○○
   蘭花事業及父親打官司、遭人逼債而需用金錢之實行詐術，
   致證人己○○、乙○○、丁○○、戊○○、丙○○受有財產
   損害事實，事證明確，被告上開詐欺取財犯行均堪認定。
II、偽造有價證券部分
１、犯罪事實一、(一)中附表二支票部分：
   被告有犯罪事實欄一、( 一) 所示犯行，事證已如上述，被
   告雖辯稱:(1)支票均係經由甲○○同意後所開立云云。惟查
   ：穎祥藥局所開出以辛○○名義之支票係由會計簽發，甲○○核對財務，且均須經甲○○或辛○○同意或過目始得開出
   ，業務上之支票簽發須有廠商憑據始得開出，穎祥藥局開出
   以辛○○名義之支票以開予業務往來廠商為原則，簽發予個
   人之非業務上之支票就藥局之經營運作言，係極其例外，甲○○、辛○○僅同意被告開予庚○○非業務上之支票，未曾
   授權同意開予其他個人，被告擅開附表二所示辛○○名義支
   票予己○○之事，甲○○、辛○○係於97年8 月28日始發覺
   ，為證人己○○、甲○○、辛○○於偵查、本院審理中證述
   無訛，證人己○○於偵查中尚結稱甲○○於發現上情後，即
   於與證人己○○協商時要求證人己○○抽回被告所開立予證
   人己○○之支票，果被告所開立附表二所示支票係經甲○○
   或辛○○事前同意或授權，甲○○又何需要求己○○抽回票
   據，必係因該等支票係未經其同意授權開立，甲○○為免遭
   提示不獲兌現，影響辛○○之票據信用，或提示兌現，辛○○將受有損害，始急於向己○○索回支票，此外，另有支票
   影本6 張、證人己○○所提「代收票據紀錄表」影本存卷足
   參。(2) 甲○○既負責藥局財務事宜，理應每月查帳，惟審
   理中卻改稱2 至3 月始查帳1 次，顯有違常情及經驗，係另
   有隱情云云，然此係被告自行臆度推測之詞，且為穎祥藥局
   之風險控管制度問題，藥局如何查帳，係其自行衡酌經濟效
   益與風險後之制度設計，穎祥藥局之查帳風險控管制度縱有
   未全，致甲○○於事後未及時發現被告上揭犯行，仍無解被
   告事前未經甲○○、辛○○同意或授權偽造附表二之支票犯
   行。(3) 附表二之辛○○名義支票與被告先前獲同意之借票
   情形相同，且於票根上會特別註記受款人為「媚」及金額，
   果被告未獲甲○○概括授權，被告自得隱瞞借票行為，何需
   特別註記，於票根填載自己姓名及金額或記明支予對象，以
   利甲○○發現被告之不法行為云云，然甲○○、辛○○僅同
   意授權被告開立非業務上支票予庚○○，未及其他個人已如
   前述，則就被告開予己○○之支票既事前未經甲○○、辛○○同意或授權，被告猶開立辛○○名義支票，自屬偽造有價
   證券之行為，與借票係事先經同意之情形炯然有別，被告縱
   有於票根為特別註記，或係其另有顧忌，被告上開所辯，顯
   不足採。
2、犯罪事實一、(一)中附表三支票部分：
   甲○○於發現被告盜開附表二之支票後，為免辛○○名義之
   支票跳票，欲向證人己○○抽回支票，乃令被告回藥局另開
   其他人之支票，以換回先前開出之支票，被告竟再次偽開辛○○名義之支票金額為216 萬、50萬元各1 張予證人己○○
   ，辛○○並整理所有被告所作之帳，核對入出帳，並於同年
   9 月8 日、9 日間將附表二、三所示支票辦理掛失止付一情
   ，為證人己○○、甲○○、辛○○於偵查、本院審理中證述
   無訛，又證人黃纖惠於偵查中結稱被告於97年8 月28日神色
   有異，向伊稱錯事了，欠證人己○○200 多萬元，伊進入被
   告會計室見到桌上一本似支票本之物，被告稱無顏見證人己○○，要伊拿牛皮紙袋予證人己○○，且不能讓店長知道等
   語，設若附表三之216 萬元支票係經甲○○或辛○○事前同
   意或授權，被告何需特別交待不要讓店長知情？再者，甲○○既係於發現被告盜開附表二之支票後，為免支票跳票影響
   辛○○票據信用，或支票兌現，辛○○將受有大額損害，始
   令被告回藥局另開支票，以換回先前開予證人己○○之支票
   ，縱未指明應開立其他人名義支票，惟若係簽發辛○○名義
   支票，又有何益？足認甲○○當下之意係欲令被告開立辛○○名義以外，他人名義支票，被告對此自係甚為明瞭，竟仍
   再偽造辛○○名義如附表三所示支票予己○○，此外，並有
   支票影本2 張、證人己○○所提「代收票據紀錄表」影本、
   票據掛失止付通知、穎祥藥局監視器錄影翻拍照片8 幀、掛
   失止付票據提示人資料查報表、遺失票據申報書存卷足參，
   此部分偽造有價證券犯行彰彰明甚。被告雖辯稱甲○○於97
   年8 月28日既令被告自被告家返回藥局開票，且未清楚要求
   開立他人名義支票，言下之意，當係要被告再開立穎祥藥局
   辛○○名義支票，故被告係獲得授權，始開立附表三之支票
   云云。然以當日甲○○發現被告擅開巨額支票予己○○之情
   境下，甲○○自是著急萬分，此亦經證人甲○○審理中證述
   在卷，當下令被告回藥局開票，或係情急下疏未交待支票之
   名義人，然於此情此景下，一般人自得明白應開立辛○○以
   外他人名義票據以抽回被告之前開予己○○之支票，否則又
   何需再多此一換票之舉？被告自是明確認知甲○○之意，且
   證人黃纖惠亦於偵查中證述當日被告回藥局時神色慌張有異
   ，復向伊說自己做錯事，對不起己○○，無顏見己○○等語
   ，果被告當日知悉獲甲○○授權同意開立附表三支票予己○○時，何故呈現神情異常及不敢見己○○之舉？是被告所辯
   ，不知要開他人名義支票之詞，難以採信。再簽發支票本需
   有支票本、印章等，非係隨時隨地得以簽發，97年8 月28日
   甲○○及被告既於被告住處，而無上開簽發支票之必需文具
   ，而穎祥藥局本即有在使用支票，已如前述，甲○○始令被
   告回藥局開立支票，自不得依此遽認甲○○要被告回藥局開
   票之本意即係令被告開立辛○○名義支票，被告此之辯解，
   亦不足採信。
3、犯罪事實一、( 二) 中發票日為97年8 月29日、票號PA0000
   000號、票面金額為15萬元之支票部分：
   被告就此支票亦係未經甲○○或辛○○事前同意或授權之情
   ，此觀證人乙○○於偵審中證述被告於開立該票後，卻又向
   乙○○表示要抽回該票，於證人乙○○向被告要不到錢時，
   有告知甲○○、辛○○，甲○○、辛○○向其稱被告有詐騙
   行徑等語，試問若該票確係經授權所開，被告於開立後，又
   係基於何原因而欲抽回之？此自是疑點重重，無法自圓其說
   。另於證人乙○○向被告要不到錢時，甲○○、辛○○何故
   要向其稱被告有詐騙行徑？凡此，足證被告就該支票未經甲○○或辛○○事前同意或授權即擅自開立，被告始會於事後
   欲抽回支票，且因被告係未經甲○○或辛○○事前同意或授
   權即擅自開立，甲○○、辛○○乃需告以被告之詐欺行徑。
4、綜上所述，就附表二、三支票及發票日為97年8 月29日、票
   號PA00000 00號、票面金額為15萬元之支票皆係被告所偽造
   : 證人辛○○於97年8 月28日發現被告盜開支票行徑後，即
   整理所有被告所作之帳，核對入出帳，並於同年9 月8 日、9
   日間將附表二、三所示支票辦理掛失止付一情，業如上述，
   設若如被告所辯，其開立之支票均經甲○○或辛○○事前同
   意或授權，則證人辛○○何故需於支票開立後，再行辦理掛
   失止付而影響穎祥藥局票據之流通使用？此對藥局之經營運
   作言，自係甚為不便至明，且證人辛○○何需於事前同意或
   授權被告開立上開支票後，事後又大費週章整理被告所作之
   帳，核對入出帳，並將支票辦理掛失止付？此無異自找麻煩
   ，搬石頭砸自己之腳，可證被告所指上開支票係經甲○○或
   辛○○事前同意或授權一節，顯係推諉飾卸之詞，不足採信
   。綜上所述，本案事證明確，被告上開犯行均堪認定。
二、論罪科刑
（一）核被告壬○○所為如犯罪事實一之行為，係犯刑法第201
   條第1 項之意圖供行使之用，而偽造有價證券罪及第339 條
   第1 項詐欺取財罪。被告於附表所示支票正面偽造證人辛○○署押之行為，構成證券之一部，為偽造有價證券之階段行
   為，而包括於偽造有價證券行為之內，盜用印文之行為，乃
   偽造有價證券之部分行為，不另論罪；其於偽造有價證券後
   ，復持之行使，行使偽造有價證券之低度行為，應為偽造有
   價證券之高度行為所吸收，亦不另論罪。
（二）罪數：
  （1）犯罪事實欄一、（一）之部分：
    被告出於一個詐欺取財之犯罪決意，侵害己○○之同一財產
    法益，各行為之獨立性極為薄弱，依一般社會觀念難以強行
    分離，應包括於一行為予以評價，為接續犯，以一罪論。又
    其出於相同之行使意圖，而於密接時間、地點，偽造附表二
    之支票計6 張，應包括於一行為予以評價，為接續犯，以一
    罪論。又被告出於同一之行使意圖，而於密接時間、地點，
    偽造附表三之支票2 張，亦應包括於一行為予以評價，為接
    續犯，論以一罪。被告所犯上開1 次詐欺取財罪、2 次意圖
    供行使之用，而偽造有價證券罪，犯意各別，應予分論併罰
    。
  （2）犯罪事實欄一、（二）之部分：
    被告於96年7 月4 日至97年8 月間係出於一個詐欺取財之犯
    罪決意，侵害乙○○之同一財產法益，各行為之獨立性極為
    薄弱，依一般社會觀念難以強行分離，應包括於一行為予以
    評價，為接續犯，以一罪論。偽造之附表四所示支票係出於
    另起之犯意，與前開犯罪事實一、( 一) 之偽造有價證券，
    行為為不同時地為之，應單獨論以一罪。所犯詐欺取財犯行
    與偽造有價證券之犯行，犯意各別，行為互殊，應予分論併
    罰。
  （3）犯罪事實欄一、（三）之部分：
    被告96年2 月間與98年7 月間係出於一個詐欺取財之犯罪決
    意，侵害丁○○之同一財產法益，各行為之獨立性極為薄弱
    ，依一般社會觀念難以強行分離，應包括於一行為予以評價
    ，為接續犯，以一罪論。
  （4）犯罪事實欄一、（四）之部分：
    被告出於一個詐欺取財之犯罪決意，侵害丙○○之同一財產
    法益，各行為之獨立性極為薄弱，依一般社會觀念難以強行
    分離，應包括於一行為予以評價，為接續犯，以一罪論。
  （5）犯罪事實欄一、（五）之部分
    被告出於一個詐欺取財之犯罪決意，侵害戊○○之同一財產
    法益，各行為之獨立性極為薄弱，依一般社會觀念難以強行
    分離，應包括於一行為予以評價，為接續犯，以一罪論。
（三）爰審酌下列各情，對被告壬○○量處如主文所示之刑，並
    就所處之刑諭知應執行之刑：
    被告已有偽造文書犯罪前科，素行不佳，有臺灣高等法院
    被告前案紀錄表在卷可考。
    被告係一而再，再而三濫用朋友間之信賴關係，食髓知味
    ，騙取至為親近之友人財物，踐踏友誼及人與人間之信任感
    之犯罪情節，犯罪手段至為惡劣。
    被告正值青壯，不思正當管道謀得財物，卻貪取非份之財
    ，先後詐取證人己○○、乙○○、丁○○、丙○○、戊○○
    等人之財物，被害人非但受有財產上之鉅額損害，精神上亦
    痛苦不堪，而被告藉此犯罪所得甚鉅。
    又被告之更進而偽以「辛○○」之名義開立支票，導致證
    人己○○、乙○○誤信交付之款項已充分獲取保障，因而越
    陷越深，交付財物，所生之損害匪淺。
    兼衡以被告犯後一再飾詞狡卸，且僅以書信表達欲為和解
    ，未為付諸行動，所開和解條件亦甚為無誠意，更為證人己○○、乙○○、丁○○、戊○○、丙○○所無法接受，均未
    與證人己○○、乙○○、丁○○、戊○○、丙○○及辛○○
    、甲○○達成和解，賠償所生損害之犯後態度。
（四）沒收：
    按「刑法關於沒收之規定，除違禁物必須沒收外，其餘均採
    取得科主義，是法院對於供犯罪所用之物，沒收與否，本可
    自由裁量」、「供犯罪所用之物，依刑法第38條第3 項規定
    ，以屬於犯人者為限得予沒收，與同條第1 項第1 款之違禁
    物或其他特別規定必須沒收之物不許法院自由裁量者，迥不
    相同，原判決對於得沒收之假賣契不予沒收，尚不能認為違
    背法令」（最高法院19年上字第1651號判例、25年上字第18
    92號判例參照）。查附表二、三已偽造完成之支票計8 張及
    發票日為97年8 月29日、票號PA0000000 號、票面金額為15
    萬元之支票，均係偽造之有價證券，已如前述，不問屬於犯
    人與否，均應依刑法第205 條之規定宣告沒收。次按偽造有
    價證券上所偽造之印文或署押，係屬偽造有價證券之一部分
    ，已因偽造有價證券之沒收而包括在內，自不應重為沒收之
    諭知（最高法院89年度臺上字第3757號判決要旨參照），附
    表二、三所示及發票日為97年8 月29日、票號PA0000000 號
    、票面金額為15萬元之偽造支票上偽造之「辛○○」印文，
    均不另再行諭知沒收）。
據上論斷，應依刑事訴訟法第299 條第1 項前段，刑法第201 條
第1項、第339條第1項、第51條第5 款、第205條，刑法施行法第
1條之1，判決如主文。
中    華    民    國    99    年    10    月    14    日
                  刑事第三庭    審判長法  官  張世賢
                                      法  官  許嘉仁
                                      法  官  蕭筠蓉
以上正本證明與原本無異。
如不服本判決應於收受判決後10日內向本院提出上訴書狀，並
應敘述具體理由；其未敘述上訴理由者，應於上訴期間屆滿後
20日內向本院補提理由書（均須按他造當事人之人數附繕本）
「切勿逕送上級法院」。
中    華    民    國    99    年    10    月    14    日
                                      書記官  張語恬
附錄法條：
中華民國刑法第201條第1項
（有價證券之偽造變造與行使罪）
意圖供行使之用，而偽造、變造公債票、公司股票或其他有價證券者，處
3 年以上10 年以下有期徒刑，得併科3 千元以下罰金。
中華民國刑法第339條第1項
 （普通詐欺罪）
 意圖為自己或第三人不法之所有，以詐術使人將本人或第三人之
 物交付者，處5 年以下有期徒刑、拘役或科或併科1 千元以下
 罰金。
 附表一
 ┌──┬────┬─────┬───────────┐
 │編號│匯款帳戶│匯款日期  │匯款金額（新台幣）    │
 │    │        │          │                      │
 ├──┼────┼─────┼───────────┤
 │ 1  │聯邦銀行│ 96.6.13  │ 50000元              │
 ├──┼────┼─────┼───────────┤
 │ 2  │  同上  │ 96.6.21  │ 30000元              │
 ├──┼────┼─────┼───────────┤
 │ 3  │  同上  │ 96.7.5   │ 20000元              │
 ├──┼────┼─────┼───────────┤
 │ 4  │  同上  │ 96.7.10  │ 60000元              │
 ├──┼────┼─────┼───────────┤
 │ 5  │  同上  │ 96.7.16  │ 50000元              │
 ├──┼────┼─────┼───────────┤
 │ 6  │  同上  │ 96.7.24  │150000元              │
 ├──┼────┼─────┼───────────┤
 │ 7  │  同上  │ 96.8.2   │ 70000元              │
 ├──┼────┼─────┼───────────┤
 │ 8  │  同上  │ 96.8.20  │ 30000元              │
 ├──┼────┼─────┼───────────┤
 │ 9  │  同上  │ 96.8.23  │ 67000元              │
 ├──┼────┼─────┼───────────┤
 │ 10 │  同上  │ 96.9.20  │150000元              │
 ├──┼────┼─────┼───────────┤
 │ 11 │  同上  │ 96.9.27  │ 50000元              │
 ├──┼────┼─────┼───────────┤
 │ 12 │  同上  │ 96.10.5  │100000元              │
 ├──┼────┼─────┼───────────┤
 │ 13 │  同上  │ 96.10.11 │150000元              │
 ├──┼────┼─────┼───────────┤
 │ 14 │  同上  │ 96.10.19 │150000元              │
 ├──┼────┼─────┼───────────┤
 │ 15 │  同上  │ 96.11.7  │ 50000元              │
 ├──┼────┼─────┼───────────┤
 │ 16 │  同上  │ 96.11.27 │ 35000元              │
 ├──┼────┼─────┼───────────┤
 │ 17 │  同上  │ 96.12.3  │100000元              │
 ├──┼────┼─────┼───────────┤
 │ 18 │  同上  │ 96.12.11 │272000元              │
 ├──┼────┼─────┼───────────┤
 │ 19 │  同上  │ 97.1.8   │ 50000元              │
 ├──┼────┼─────┼───────────┤
 │ 20 │匯豐銀行│ 97.1.21  │200000元              │
 ├──┼────┼─────┼───────────┤
 │ 21 │  同上  │ 97.2.4   │ 50000元              │
 ├──┼────┼─────┼───────────┤
 │ 22 │  同上  │ 97.2.14  │ 50000元              │
 ├──┼────┼─────┼───────────┤
 │ 23 │  同上  │ 97.2.18  │200000元              │
 ├──┼────┼─────┼───────────┤
 │ 24 │  同上  │ 97.2.22  │200000元              │
 ├──┼────┼─────┼───────────┤
 │ 25 │  同上  │ 97.3.5   │300000元＋120000元＝  │
 │    │        │          │420000元              │
 ├──┼────┼─────┼───────────┤
 │ 26 │  同上  │ 97.3.12  │ 20000元              │
 ├──┼────┼─────┼───────────┤
 │ 27 │  同上  │ 97.3.14  │180000元              │
 ├──┼────┼─────┼───────────┤
 │ 28 │  同上  │ 97.3.19  │ 64000元              │
 ├──┼────┼─────┼───────────┤
 │ 29 │  同上  │ 97.3.21  │ 50000元              │
 ├──┼────┼─────┼───────────┤
 │ 30 │  同上  │ 97.3.27  │500000元              │
 ├──┼────┼─────┼───────────┤
 │ 31 │  同上  │ 97.3.31  │ 80000元              │
 ├──┼────┼─────┼───────────┤
 │ 32 │  同上  │ 97.4.7   │ 50000元              │
 ├──┼────┼─────┼───────────┤
 │ 33 │  同上  │ 97.4.10  │427000元              │
 ├──┼────┼─────┼───────────┤
 │ 34 │  同上  │ 97.4.15  │ 50000元              │
 ├──┼────┼─────┼───────────┤
 │ 35 │  同上  │ 97.4.17  │500000元              │
 ├──┼────┼─────┼───────────┤
 │ 36 │  同上  │ 97.4.18  │100000元              │
 ├──┼────┼─────┼───────────┤
 │ 37 │  同上  │ 97.4.21  │500000元              │
 ├──┼────┼─────┼───────────┤
 │ 38 │  同上  │ 97.4.22  │ 50000元              │
 ├──┼────┼─────┼───────────┤
 │ 39 │  同上  │ 97.4.23  │150000元              │
 ├──┼────┼─────┼───────────┤
 │ 40 │  同上  │ 97.4.25  │ 50000元              │
 ├──┼────┼─────┼───────────┤
 │ 41 │  同上  │ 97.4.30  │150000元              │
 ├──┼────┼─────┼───────────┤
 │ 42 │  同上  │ 97.5.2   │150000元              │
 ├──┼────┼─────┼───────────┤
 │ 43 │  同上  │ 97.5.5   │ 70000元              │
 ├──┼────┼─────┼───────────┤
 │ 44 │  同上  │ 97.5.6   │150000元              │
 ├──┼────┼─────┼───────────┤
 │    │匯豐銀行│          │250000元              │
 │ 45 ├────┤ 97.5.9   ├───────────┤
 │    │聯邦銀行│          │ 20000元              │
 ├──┼────┼─────┼───────────┤
 │ 46 │匯豐銀行│ 97.5.14  │250000元              │
 ├──┼────┼─────┼───────────┤
 │ 47 │  同上  │ 97.5.15  │200000元              │
 ├──┼────┼─────┼───────────┤
 │ 48 │  同上  │ 97.5.16  │100000元              │
 ├──┼────┼─────┼───────────┤
 │ 49 │  同上  │ 97.5.19  │ 50000元              │
 ├──┼────┼─────┼───────────┤
 │ 50 │  同上  │ 97.5.20  │300000元              │
 ├──┼────┼─────┼───────────┤
 │ 51 │  同上  │ 97.5.21  │100000元              │
 ├──┼────┼─────┼───────────┤
 │ 52 │  同上  │ 97.5.23  │ 20000元              │
 ├──┼────┼─────┼───────────┤
 │ 53 │  同上  │ 97.5.27  │150000元              │
 ├──┼────┼─────┼───────────┤
 │ 54 │  同上  │ 97.5.28  │300000元              │
 ├──┼────┼─────┼───────────┤
 │ 55 │  同上  │ 97.5.29  │100000元              │
 ├──┼────┼─────┼───────────┤
 │ 56 │  同上  │ 97.6.3   │50000元＋50000元＝    │
 │    │        │          │100000元              │
 ├──┼────┼─────┼───────────┤
 │ 57 │  同上  │ 97.6.4   │50000元               │
 ├──┼────┼─────┼───────────┤
 │ 58 │  同上  │ 97.6.9   │250000元              │
 ├──┼────┼─────┼───────────┤
 │ 59 │  同上  │ 97.6.10  │0000000元             │
 ├──┼────┼─────┼───────────┤
 │ 60 │  同上  │ 97.6.11  │50000元               │
 ├──┼────┼─────┼───────────┤
 │ 61 │  同上  │ 97.6.13  │150000元              │
 ├──┼────┼─────┼───────────┤
 │ 62 │  同上  │ 97.6.17  │300000元              │
 ├──┼────┼─────┼───────────┤
 │ 63 │  同上  │ 97.6.18  │150000元              │
 ├──┼────┼─────┼───────────┤
 │ 64 │  同上  │ 97.6.20  │250000元＋50000元＝   │
 │    │        │          │300000元              │
 ├──┼────┼─────┼───────────┤
 │ 65 │  同上  │ 97.6.24  │150000元              │
 ├──┼────┼─────┼───────────┤
 │ 66 │  同上  │ 97.6.25  │150000元              │
 ├──┼────┼─────┼───────────┤
 │ 67 │  同上  │ 97.6.26  │ 70000元              │
 ├──┼────┼─────┼───────────┤
 │ 68 │  同上  │ 97.6.30  │150000元＋60000元＝   │
 │    │        │          │210000 元             │
 ├──┼────┼─────┼───────────┤
 │ 69 │  同上  │ 97.7.3   │100000元              │
 ├──┼────┼─────┼───────────┤
 │ 70 │  同上  │ 97.7.8   │250000元              │
 ├──┼────┼─────┼───────────┤
 │ 71 │  同上  │ 97.7.11  │20000元               │
 ├──┼────┼─────┼───────────┤
 │ 72 │  同上  │ 97.7.15  │200000元＋85000元＝   │
 │    │        │          │285000元              │
 ├──┼────┼─────┼───────────┤
 │ 73 │  同上  │ 97.7.22  │60000元               │
 ├──┼────┼─────┼───────────┤
 │ 74 │  同上  │ 97.7.23  │350000元              │
 ├──┼────┼─────┼───────────┤
 │ 75 │  同上  │ 97.7.24  │200000元              │
 ├──┼────┼─────┼───────────┤
 │ 76 │  同上  │ 97.7.25  │50000元               │
 ├──┼────┼─────┼───────────┤
 │ 77 │  同上  │ 97.7.30  │500000元              │
 ├──┼────┼─────┼───────────┤
 │ 78 │  同上  │ 97.7.31  │50000元               │
 ├──┼────┼─────┼───────────┤
 │ 79 │  同上  │ 97.8.1   │70000元               │
 ├──┼────┼─────┼───────────┤
 │ 80 │  同上  │ 97.8.5   │350000元              │
 ├──┼────┼─────┼───────────┤
 │ 81 │  同上  │ 97.8.7   │450000元              │
 ├──┼────┼─────┼───────────┤
 │ 82 │  同上  │ 97.8.8   │50000元               │
 ├──┼────┼─────┼───────────┤
 │ 83 │  同上  │ 97.8.13  │200000元              │
 ├──┼────┼─────┼───────────┤
 │ 84 │  同上  │ 97.8.18  │150000元              │
 ├──┼────┼─────┼───────────┤
 │ 85 │  同上  │ 97.8.20  │200000元              │
 ├──┼────┼─────┼───────────┤
 │ 86 │  同上  │ 97.8.21  │80000元               │
 ├──┼────┼─────┼───────────┤
 │ 87 │  同上  │ 97.8.25  │150000元              │
 └──┴────┴─────┴───────────┘
 附表二
 ┌───┬──────┬───┬────┬──────┐
 │ 編號 │ 票據號碼   │發票人│ 到期日 │  票面金額  │
 ├───┼──────┼───┼────┼──────┤
 │  1   │ NX0000000  │辛○○│97.9.2  │ 500,000元  │
 ├───┼──────┼───┼────┼──────┤
 │  2   │ AD0000000  │辛○○│97.9.16 │ 250,000元  │
 ├───┼──────┼───┼────┼──────┤
 │  3   │ AD0000000  │辛○○│97.9.21 │ 250,000元  │
 ├───┼──────┼───┼────┼──────┤
 │  4   │ AD0000000  │辛○○│97.9.26 │ 250,000元  │
 ├───┼──────┼───┼────┼──────┤
 │  5   │ AD0000000  │辛○○│97.10.2 │ 250,000元  │
 ├───┼──────┼───┼────┼──────┤
 │  6   │ AD0000000  │辛○○│97.10.5 │ 450,000元  │
 └───┴──────┴───┴────┴──────┘
  附表三
  ┌──┬──────┬───┬─────┬──────┐
  │編號│ 票據號碼   │發票人│ 發票日   │票面金額    │
  ├──┼──────┼───┼─────┼──────┤
  │1   │ PA0000000  │辛○○│ 97.9.10  │ 2160,000元 │
  ├──┼──────┼───┼─────┼──────┤
  │2   │ PA0000000  │辛○○│ 97.8月底 │ 500,000元  │
  └──┴──────┴───┴─────┴──────┘
  附表四
  ┌──┬──────┬───┬─────┬──────┐
  │編號│ 票據號碼   │發票人│ 發票日   │票面金額    │
  ├──┼──────┼───┼─────┼──────┤
  │1   │ PA0000000  │辛○○│97.8.29   │ 150,000元  │
  │    │            │      │          │            │
  └──┴──────┴───┴─────┴──────┘

司法院資訊處製作；財團法人民間司法改革基金會備份。
